臺灣臺中地方法院民事裁定　　　　　　 100年度小上字第58號
上　訴　人　李美芳
被　上訴人　聯邦商業銀行股份有限公司
法定代理人　李憲章
上列當事人間請求清償債務事件，上訴人對於民國100 年5 月31
日本院臺中簡易庭100 年度中小字第870 號第一審小額民事判決
提起上訴，本院合議庭裁定如下：
    主      文
上訴駁回。
第二審訴訟費用新臺幣壹仟伍佰元由上訴人負擔。
    理      由
一按對於小額程序之第一審裁判之上訴或抗告，非以其違背法令
  為理由，不得為之。又上訴狀內應記載上訴理由，表明(一)原判
  決所違背之法令及其具體內容。(二)依訴訟資料可認為原判決有
  違背法令之具體事實，民事訴訟法第436 條之24第2 項、第
  436 條之25分別定有明文。又所謂判決有違背法令，乃指判決
  不適用法規或適用不當，亦為同法第468 條所明定，此亦為小
  額事件之上訴程序所準用（民事訴訟法第436 條之32第2 項參
  照）。再以判決有不適用法規或適用不當為上訴理由時，其上
  訴狀或理由書應有具體之指摘，並揭示該法規之條項或內容，
  若係成文法以外之法則，應揭示該法則之旨趣，倘為司法院解
  釋或最高法院之判例，則應揭示該判解之字號或其內容，如依
  民事訴訟法第469 條所列第1 款至第5 款理由提起上訴時（第
  6 款未準用，參照民事訴訟法第436 條之32第2 項規定），其
  上訴狀或理由書應揭示合於該條款之事實，上訴理由狀如未依
  此項方法表明者，即難認為已對原判決之違背法令有具體之揭
  示，其上訴自難認為合法，最高法院著有71年台上字第314 號
  判例可資參照。次按上訴不合法者，第二審法院應以裁定駁回
  之，民事訴訟法第444 條第1 項前段定有明文，且於小額事件
  之上訴程序亦準用之，此參照民事訴訟法第436 條之32第2 項
  規定自明。
二本件上訴意旨略以：(一)被上訴人定型化契約未詳盡告知遲延利
  息如此之高，長年累積致使上訴人理財帳目不清，有違消費者
  保護法第11條之平等互惠原則。(二)被上訴人主張違約部分屢次
  以平信通知上訴人，坊間詐騙盛行，容易誤認而不予理會，被
  上訴人就此未盡告知義務。又法院開庭通知因上訴人不識法條
  ，故未到場陳述。(三)被上訴人對上訴人之不動產聲請假執行，
  上訴人之父親在驚恐下與被上訴人協議，於民國100 年6 月8
  日清償本件債務共計新臺幣38,500元（含訴訟費用），被上訴
  人有觸犯刑法第346 條之虞云云。核其內容，並未依民事訴訟
  法第436 條之25規定，於上訴狀內表明原判決所違背之法令及
  具體內容，及依訴訟資料可認為原判決有違背法令之具體事實
  ，揆諸前開說明，其上訴自非合法，應予駁回。
三依民事訴訟法第436 條之32第1 項準用同法第436 條之19規定
  ，第二審法院為訴訟費用之裁判時，應確定其訴訟費用額。而
  本件第二審訴訟費用額確定為新臺幣1,500 元，爰諭知如主文
  第2項所示。
四依民事訴訟法第436 條之32第1 項、第2 項、第444 條第1 項
  、第95條、第78條、第436 條之19第1 項，裁定如主文。
中    華    民    國   100    年    8     月    26    日
                  民事第四庭    審判長法  官  楊國精
                                      法  官  黃文進
                                      法  官  林筱涵
正本證明與原本無異。
本裁定不得抗告。
中    華    民    國   100    年    8     月    26    日
                                      書記官